最　高　行　政　法　院　裁　定
　　　　　　　　　　　　　94年度裁字第00538號
抗　告　人　甲○○
上列抗告人與相對人財政部臺灣省南區國稅局間因綜合所得稅事
件，對於中華民國94年1月31日臺中高等行政法院94年度訴字第
35號裁定提起抗告，本院裁定如下︰
　　主  文
抗告駁回。
抗告訴訟費用由抗告人負擔。
　　理  由
一、本件抗告人因88、89及90年度綜合所得稅事件，不服相對人
    財政部臺灣省南區國稅局93年8月5日南區國稅法2字第09301
    13943號、93年8月4日南區國稅法2字第0930113942號及93年
    8月5日南區國稅法2字第0930110464號復查決定，提起訴願
    ，經受理訴願機關即財政部予以合併審決，而以93年11月30
    日台財訴字第09300504060號訴願決定駁回訴願後，抗告人
    不服，向原審提起行政訴訟，求為判決訴願決定及原處分均
    撤銷。經原審以相對人（被告機關）之公務所所在地係臺灣
    省臺南市○區○○街7號6樓，依行政訴訟法第13條第1項規
    定，應由高雄高等行政法院管轄，因適用行政訴訟法第18條
    準用民事訴訟法第28條第1項規定，將本件訴訟移送於高雄
    高等行政法院。
二、抗告意旨以：抗告人不服財政部臺灣省「中區」國稅局所核
    定86、87年度綜合所得稅及財政部臺灣省「南區」國稅局所
    核定88、89及90年度綜合所得稅，並不服計2件之財政部93
    年11月24日台財訴字第09300343480號、93年11月30日台財
    訴字第09300504060號訴願決定，併案向原審法院提起行政
    訴訟，經原審法院將88、89、90年度綜合所得稅事件移送管
    轄法院高雄高等行政法院。按基於同一當事人、同一課稅事
    實及適用同一法律關係，依規定可合併審理，爰請廢棄原裁
    定，准予發回由臺中高等行政法院將此二事件合併審理。又
    抗告人籍設離島澎湖縣，往返臺、澎本極不易，將同一課稅
    事實分由二地法院審理，更徒增訴訟資源浪費，勞民傷財，
    故請准予指定管轄法院臺中高等行政法院合併審理等語。
三、本院按「對於公法人之訴訟，由其公務所所在地之行政法院
    管轄。其以公法人之機關為被告時，由該機關所在地之行政
    法院管轄。」行政訴訟法第13條第1項定有明文。次按「訴
    訟之全部或一部，法院認為無管轄權者，依原告聲請或依職
    權以裁定移送於其管轄法院。」為行政訴訟法第18條準用民
    事訴訟法第28條第1項所明定。本件抗告人因88、89及90年
    度綜合所得稅事件，不服財政部93年11月30日台財訴字第09
    300504060號訴願決定部分，其被告（即相對人）為財政部
    臺灣省南區國稅局，公務所所在地在臺南市○區○○街7號6
    樓，依行政訴訟法第13條第1項規定，應由高雄高等行政法
    院管轄，揆諸上開規定，原審依職權以裁定移送於其管轄法
    院即高雄高等行政法院，並無不合。抗告意旨求予廢棄，難
    認有理由，應予駁回。又指定管轄，依行政訴訟法第16條第
    1項規定，以具有：一、有管轄之行政法院因法律或事實不
    能行審判權。二、因管轄區域境界不明，致不能辨別有管轄
    權之行政法院。三、因特別情形由有管轄權之行政法院審判
    ，恐影響公安或難期公平情形之一者為限，始得聲請指定管
    轄。抗告人持前揭理由請求就系爭事件指定管轄法院臺中高
    等行政法院，合併抗告人繫屬於臺中高等行政法院審理中之
    另案86、87年度綜合所得稅事件審理，尚嫌無據，附此敘明
    。
四、依行政訴訟法第104條、民事訴訟法第95條、第78條，裁定
    如主文。
中    華    民    國    94    年    3     月   31     日
                  第三庭審判長法  官　廖　政　雄
                              法  官　林　清　祥
                              法  官　鍾　耀　光
                              法  官　姜　仁　脩
                              法  官  胡  國  棟
以  上  正  本  證  明  與  原  本  無  異
中    華    民    國    94    年    3    月    31     日
　　　　　　　　　　　　　　　書記官　陳　盛　信
